# 现金流量表“支付的各项税费”和附注应交税费“本年减少”取数一样吗？

提问人：wx_62d5212448df 时间：2022-07-18 17:05:38
审计报告内，现金流量表“支付的各项税费”包括什么？审计附注应交税费“本年减少”包括什么？两者有什么区别吗？是否是一致的？

回答人：chenyiwei
“应交税费”科目的减少原因并不是只有税费的实际缴纳，还可能包括某些享受减免（如增值税）等原因导致的减少。另外，在合并报表附注中，还可能因为合并范围的变化而导致应交税费发生变动。
但是，在正常情况下，应交税费减少的最主要原因应当是税费的实际缴纳，在业务比较简单的单体企业中，很多时候也没有其他特殊的变动原因，因此在审核中如发现现金流量表“支付的各项税费”与应交税费附注披露不一致的情况，应关注其原因，就差异获得合理解释。